---
title: "Engage Analysis"
author: "Humbert Costas"
date: "6/2/2022"
output: html_document
---

```{r setup, include=FALSE}
knitr::opts_chunk$set(echo = TRUE)

library(jsonlite, warn.conflicts = FALSE)

#Librerias añadidas
library(tidyjson)
library(tidyverse)
library(ggplot2)
```

# MITRE ENGAGE STANDARD

## Estado del arte

Identifica la documentación oficial y la definición del esquema de datos, con el objetivo de responder a las siguientes preguntas en el analisis:  

  1. ¿Cual es el proposito de ENGAGE? ¿Como podria ayudar desde el punto de vista de un RedTeam? ¿y BlueTeam?
  2. ¿Se puede definir un modelo de datos? ¿Que clases y relaciones tendria?
  3. ¿Como definirias el modelo de datos con data frames "elegantes"?
  4. ¿Que relaciones identificas con otros estandares? 

## Analisis del modelo de datos

### RAW Data

```{r cars, echo=FALSE}
rootpath <- "data/engage"

if (!dir.exists("data")) dir.create("data")
if (!dir.exists(rootpath)) dir.create(rootpath)

# Download and apply simple parser to raw data
req <- httr::GET("https://api.github.com/repos/mitre/engage/git/trees/main?recursive=1")
httr::stop_for_status(req)
filelist <- unlist(lapply(httr::content(req)$tree, "[", "path"), use.names = F)
filepath <- sapply(sapply(strsplit(grep("_data.*.json", filelist, value = T), "/"),
                          function(x) x[2]),
                   function(x)
                     paste0("https://raw.githubusercontent.com/mitre/engage/main/_data/",x))
filelist <- names(filepath)

engage <- list()
for (i in 1:length(filelist)) {
  n <- filelist[i]
  if (!file.exists(paste0(rootpath, "/", n))) {
    #download.file(url = filepath[i],
                  #destfile = paste0(rootpath, "/", n), quiet = TRUE,mode = "wget")
  }
   engage[[n]] <- fromJSON(paste0(rootpath, "/", n))
}

rm(req, filelist, filepath, i, n, rootpath)
```

### Clean Data

```{r clean_data, echo=FALSE}
# Approaches
approaches <- engage$approach_details.json

# Goals
goals <- engage$goal_details.json

# Activities
activities <- engage$activity_details.json

#Relations
relations <- engage$approach_activity_mappings.json
names(relations) <- c("from", "to")

```


### Data frames elegantes


```{r tidy_data_act, echo=FALSE}
# Activities ejemplo
act <- plyr::ldply(activities, 
                             function(x) 
                              as.data.frame(x[c("name", "type", "approaches")]))
act

```

```{r tidy_data_app, echo=FALSE}
# Approaches
approaches %>% spread_all() %>% select(type,goals,name)

```

```{r tidy_data_goals, echo=FALSE}
#Goals
goals %>% spread_all() %>% select(name, type)

```

```{r tidy_data_rel, echo=FALSE}
#Relations
table(relations)

```

### Approaches summary

```{r approaches_summary, echo=FALSE}
approaches %>% spread_all() %>% summarize(name, type, goals, description)
approaches %>% spread_all() %>% count(type)

approaches_summary <- plyr::ldply(approaches, 
                             function(x) 
                               as.data.frame(x[c("name", "type", "goals", "description")]))

#Grafica relacion type - name
ggplot(approaches_summary) +
  aes(x = type, fill = name) +
  geom_bar() +
  scale_fill_hue(direction = 1) +
  theme_minimal()

```

### Goals summary

```{r tidy_data, echo=FALSE}
#Nombre, tipo y descripción
goals %>% spread_all() %>% summarize(name, type, description)
goals %>% spread_all() %>% count(type)

goals_summary <- plyr::ldply(goals, 
                             function(x) 
                               as.data.frame(x[c("name", "type", "description")]))

#Grafica relacion type - name
ggplot(goals_summary) +
  aes(x = type, fill = name) +
  geom_bar() +
  scale_fill_hue(direction = 1) +
  theme_minimal()
```

### Activities summary

```{r activities_summary, echo=FALSE}
activities_summary <- plyr::ldply(activities, 
                             function(x) 
                               as.data.frame(x[c("name", "type", "approaches")]))
activities_summary

#Grafica relacion type - name
ggplot(activities_summary) +
  aes(x = type, fill = name) +
  geom_bar() +
  scale_fill_hue(direction = 1) +
  theme_minimal()

```

### Relationship summary

```{r relationship_summary, echo=FALSE}
#Relations
table(relations)

#Graphic relations from - to
ggplot(relations) +
  aes(x = from, y = to) +
  geom_tile(size = 1.2) +
  theme_minimal()
```

### Conclusion

```{r tidy_data, echo=FALSE}


```
